臺灣彰化地方法院刑事判決　　　　　　　　　　　　　 九十三年度易字第二七二號
　　公　訴　人　臺灣彰化地方法院檢察署檢察官
　　被　　　告　丁○○
　　　　　　　（原名黃淑敏）
右列被告因詐欺案件，經檢察官提起公訴（九十二年度偵字第九一二四號），本院認
有刑事訴訟法第二百七十三條之一第一項之情形，而改依簡式審判程序判決如左：
        主  文
丁○○連續意圖為自己不法之所有，以詐術使人將本人之物交付，處有期徒刑陸月，
如易科罰金以佰元折算壹日。
    事  實
一、丁○○因前曾遭人佯以於網路上拍賣商品之方式，詐騙財物，心有不甘，竟萌以
    相同方式，詐騙他人財物之思，基於意圖為自己不法所有之概括犯意，自民國（
    下同）九十二年三月間起，在其位於彰化縣員林鎮○○里○○路○段一０三巷一
    三八號之住處，利用其所有之電腦設備及所申設之寬頻網路服務系統連線上網，
    進入雅虎奇摩國際資訊股份有限公司（下稱雅虎奇摩公司）所經營管理之拍賣網
    站（網址http://tw.yahoo.com/），輸入其先前向雅虎奇摩公司所申請之ｈａｋ
    ａｈａｋａ、ｓｉ—ｗｅｉ２９、ｃｈｉｈｕｅｉ０５等帳號及密碼登入後，刊
    登其有ＰＲＡＤＡ、ＬＶ、ＢＵＲＢＥＲＲＹ等品牌精品欲出售而公開競標拍賣
    之訊息，並留存其先前所申請之ｈａｋａｈａｋａＮＯ１＠ｈｏｔｍａｉｌ．ｃ
    ｏｍ．ｔｗ、ｈａｋａｈａｋａ＠ｙａｈｏｏ．ｃｏｍ．ｔｗ、ｓｉ—ｗｅｉ２
    ９＠ｙａｈｏｏ．ｃｏｍ．ｔｗ、ｃｈｉｈｕｅｉ０５＠ｙａｈｏｏ．ｃｏｍ．
    ｔｗ等電子郵件信箱為聯絡方式，反覆以相同手法，佯稱其欲出賣上開名牌精品
    ，並均謊稱先付款再交貨等語，然實際上丁○○並無將前開商品交付予各該得標
    人之意，致甲○○、丙○○、己○○、庚○○、戊○○等人均不知有偽，誤信丁○○確有交付前開商品之意，而陷於錯誤，依丁○○之指示，分別以轉帳、匯款
    或直接將現金存入丁○○帳戶內等方式，將競標商品所需之價金匯至丁○○於八
    十八年間即已申請開立之中華郵政股份有限公司員林郵局帳號00000000
    0000000帳戶內（詳細犯罪時間、犯罪手段、被害人之姓名、交付款項時
    間、方式、金額均詳如附表一所示），丁○○再以提款卡提領款項花用，連續以
    此方式詐騙他人財物多次，共計詐得金額約為二萬七千九百元。嗣因甲○○等人
    付款後，遲未收到得標之商品，始知受騙而報警處理，經警循線查悉上情。
二、案經被害人戊○○、己○○訴由臺北市政府警察局大安分局函轉彰化縣警察局員
    林分局報請臺灣彰化地方法院檢察署檢察官，暨被害人庚○○訴由臺灣彰化地方
    法院檢察署檢察官偵查起訴，本院認有刑事訴訟法第二百七十三條之一第一項之
    情形，而改依簡式審判程序審理。
        理  由
一、按除被告所犯為死刑、無期徒刑、最輕本刑為三年以上有期徒刑之罪或高等法院
    管轄第一審案件者外，於刑事訴訟法第二百七十三條第一項程序進行中，被告先
    就被訴事實為有罪之陳述時，審判長得告知被告簡式審判程序之旨，並聽取當事
    人、代理人、辯護人及輔佐人之意見後，裁定進行簡式審判程序；除簡式審判程
    序及簡易程序案件外，第一審應行合議審判，刑事訴訟法第二百七十三條之一第
    一項、第二百八十四條之一分別定有明文。本件被告丁○○所涉係死刑、無期徒
    刑、最輕本刑為三年以上有期徒刑之罪或高等法院管轄第一審案件以外之罪，並
    於本院行準備程序時就被訴事實為有罪之陳述，本院合議庭依前揭規定，經評議
    結果，裁定改由受命法官獨任行簡式審判程序，先予敘明。
二、右揭事實，業據被告丁○○於偵查中及本院行準備程序與審理時均坦承不諱，核
    與被害人甲○○、丙○○於警、偵訊中之指述；告訴人庚○○、己○○、戊○○
    分別於警詢及偵查中之指訴，情節均相符，復有網路列印資料五份、受理刑事案
    件報案三聯單四紙、郵政儲金匯業局匯款單據、存款明細及自動提款機儲戶交易
    明細表各一紙、丙○○富邦銀行存摺影本一份、華南銀行自動櫃員機交易明細表
    一紙及中華郵政股份有限公司九十二年五月十四日彰營字第九二五一００一一一
    二號函暨檢附之開戶基本資料與自九十二年三月一日起迄九十二年四月三十日止
    之資金交易清單各一份等件在卷可稽，被告之自白顯與事實相符，應堪採信。從
    而，本件事證已臻明確，被告犯行洵堪認定，應予依法論科。
三、核被告丁○○所為，係犯刑法第三百三十九條第一項之詐欺罪。被告先後多次詐
    欺之犯行，時間緊接，所犯為構成要件相同之罪，顯係基於概括之犯意而為之，
    應依刑法第五十六條連續犯之規定，論以一罪，並依法加重其刑。爰審酌被告不
    思以合法途徑救濟其遭人詐騙財物所受之損失，反以報復之心態，罔顧他人財產
    法益，起而效尤，以相同手法多次詐騙他人財物，對於網路交易安全之危害甚鉅
    ，所犯情節非輕，惟考量被告犯後坦承一切犯行，並深感悔悟，且已與多數被害
    人達成和解，有匯款單據、客戶交易明細單等件可憑，暨斟酌被害之人數、所詐
    得金額，及其犯罪目的、手段、素行、智識程度、生活狀況等一切情狀，量處如
    主文所示之刑，並諭知如易科罰金之折算標準。至被告所有，用以連線上網刊登
    詐騙訊息之電腦設備及供被害人匯入詐騙款項所用之上開0000000000
    00000郵局帳戶存摺及提款卡，均未扣案，且非專供被告為上開詐欺犯罪所
    用之物，又非義務沒收之物，爰不併予宣告沒收，附此敘明。
據上論斷，應依刑事訴訟法第二百七十三條之一第一項、第二百九十九條第一項前段
，刑法第五十六條、第三百三十九條第一項，罰金罰鍰提高標準條例第一條前段、第
二條，判決如主文。
本案經檢察官乙○○到庭執行職務。
中      華      民      國    九十三    年      四      月    二十一    日
                              臺灣彰化地方法院刑事第一庭
 法      官  簡  璽  容
右正本證明與原本無異。
如不服本判決，應於判決送達後十日內向本院提出上訴狀( 須附繕本 )。
告訴人或被害人對於判決如有不服具備理由請求檢察官上訴者，其上訴期間之計算係
以檢察官收受判決正本之日期為準。
                                       法院書記官  王  惠  嬌
中      華      民      國    九十三    年      四      月    二十三    日
刑法第三百三十九條第一項
意圖為自己或第三人不法之所有，以詐術使人將本人或第三人之物交付者，處五年以
下有期徒刑、拘役或科或併科一千元以下罰金。
附表一
┌──┬────┬───────┬─────┬─────────┬────┐
│編號│犯罪時間│ 犯罪手段     │被害人    │被害人交付款項之  │金   額 │
│    │（民國）│              │          │時間（民國）及方  │（新台幣│
│    │        │              │          │式                │ ）     │
├──┼────┼───────┼─────┼─────────┼────┤
│    │九十二年│登入ＹＡＨＯＯ│甲○○    │九十二年三月二十八│二千六百│
│    │三月二十│奇摩拍賣網站，│          │日二十一時五十四分│元      │
│    │日      │刊登其有ＰＲＡ│          │；自其所有之第二四│        │
│ 一 │        │ＤＡ短夾欲出售│          │000000000│        │
│    │        │而公開競標之不│          │九三二號帳戶內匯款│        │
│    │        │實訊息，並留存│          │至丁○○上開郵局帳│        │
│    │        │ｈａｋａｈａｋ│          │戶內              │        │
│    │        │ａＮＯ１＠ｈｏ│          │                  │        │
│    │        │ｔｍａｉｌ．  │          │                  │        │
│    │        │ｃｏｍ．ｔｗ  │          │                  │        │
│    │        │為聯絡之信箱  │          │                  │        │
│    │        │，使被害人陷  │          │                  │        │
│    │        │於錯誤而交付  │          │                  │        │
│    │        │款項          │          │                  │        │
│    │        │              ││                  │        │
│    │        │              │          │                  │        │
│    │        │              │          │                  │        │
├──┼────┼───────┼─────┼─────────┼────┤
│    │九十二年│登入ＹＡＨＯＯ│庚○○    │九十二年三月三十一│八千九百│
│    │三月二十│奇摩拍賣網站，│          │日十三時許；以現金│元      │
│    │四日    │刊登其有ＬＶ  │          │存入丁○○上開郵局│        │
│ 二 │        │皮包欲出售而公│          │帳戶內            │        │
│    │        │開競標之不實訊│          │                  │        │
│    │        │息，並留存ｈａ│          │                  │        │
│    │        │ｋａｈａｋａ＠│          │                  │        │
│    │        │ｙａｈｏｏ．ｃ│          │                  │        │
│    │        │ｏｍ．ｔｗ為聯│          │                  │        │
│    │        │絡之信箱，使被│          │          │        │
│    │        │害人陷於錯誤而│          │                  │        │
│    │        │交付款項      │          │                  │        │
│    │        │              │          │                  │        │
│    │        │              │          │                  │        │
│    │        │              │          │                  │        │
│    │        │              │          │                  │        │
│    │        │              │          │                  │        │
├──┼────┼───────┼─────┼─────────┼────┤
│    │九十二年│登入ＹＡＨＯＯ│丙○○    │九十二年四月五日  │一萬元  │
│    │三月三十│奇摩拍賣網站，│          │；自其所有之富邦銀│        │
│    │一日    │刊登其有ＬＶ大│          │行第0000000│        │
│ 三 │        │馬鞍包欲出售而│          │0000000號帳│        │
│    │        │公開競標之不實│          │戶轉帳至丁○○上開│        │
│    │        │訊息，並留存  │          │郵局帳戶內        │        │
│    │        │ｓｉ—ｗｅｉ２│          │                  │        │
│    │        │９＠ｙａｈｏｏ│          │                  │        │
│    │        │．ｃｏｍ．ｔｗ│          │                  │        │
│    │        │為聯絡之信箱，│          │                  │        │
│    │        │使被害人陷於錯│          │                  │        │
│    │        │誤而交付款項  │          │                  │        │
│    │        │              │          │                  │        │
│    │        │              │          │                  │        │
│    │        │              │          │                  │        │
│    │        │              │          │                  │        │
│    │        │              │          │                  │        │
├──┼────┼───────┼─────┼─────────┼────┤
│    │九十二年│登入ＹＡＨＯＯ│戊○○    │九十二年四月十七日│二千九百│
│    │四月十日│奇摩拍賣網站，│          │二十三時三十七分  │元      │
│    │        │刊登其有ＢＵＲ│          │；自其所有之第００│        │
│ 四 │        │ＢＥＲＲＹ小水│          │000000000│        │
│    │        │餃包欲出售而公│          │七四七一八號帳戶轉│        │
│    │        │開競標之不實訊│          │帳至丁○○上開郵局│        │
│    │        │息，並留存ｃｈ│          │帳戶內            │        │
│    │        │ｉｈｕｅｉ０５│          │                  │        │
│    │        │＠ｙａｈｏｏ．│          │                  │        │
│    │        │ｃｏｍ．ｔｗ為│          │                  │        │
│    │        │聯絡之信箱，使│          │                  │        │
│    │        │被害人陷於錯誤│          │                  │        │
│    │        │而交付款項    │          │                  │        │
││        │              │          │                  │        │
│    │        │              │          │                  │        │
│    │        │              │          │                  │        │
│    │        │              │          │                  │        │
├──┼────┼───────┼─────┼─────────┼────┤
│    │九十二年│登入ＹＡＨＯＯ│己○○    │九十二年四月十七日│三千五百│
│    │四月十日│奇摩拍賣網站，│          │二十二時四十八分  │元      │
│    │        │刊登其有ＬＶ斜│          │；自其所有之第００│        │
│ 五 │        │背包欲出售而公│          │000000000│        │
│    │        │開競標之不實訊│          │一六六００號帳戶轉│        │
│    │        │息，並留存ｃｈ│          │帳至丁○○上開郵局│        │
│    │        │ｉｈｕｅｉ０５│          │帳戶內            │        │
│    │        │＠ｙａｈｏｏ．│          │                  │        │
│    ││ｃｏｍ．ｔｗ為│          │                  │        │
│    │        │聯絡之信箱，使│          │                  │        │
│    │        │被害人陷於錯誤│          │                  │        │
│    │        │而交付款項    │          │                  │        │
│    │        │              │          │                  │        │
│    │        │              │          │                  │        │
│    │        │              │          │                  │        │
│    │        │              │          │                  │        │
│    │        │              │          │                  │        │
└──┴────┴───────┴─────┴─────────┴────┘
